【裁判字號】    98,中交簡上,957
【裁判日期】    981119
【裁判案由】    公共危險
【裁判全文】
臺灣臺中地方法院刑事判決         98年度中交簡上字第957號
上  訴  人  乙○○
即  被  告
                      7之1弄9號
上列上訴人因犯公共危險案件，不服本院臺中簡易庭98年度中交
簡字第1407號中華民國98年7 月27日第一審簡易判決（聲請簡易
處刑案號：臺灣臺中地方法院檢察署98年度速偵字第2643號），
提起上訴，本院管轄之第二審合議庭判決如下：
    主    文
上訴駁回。
    犯罪事實及理由
一、本案經本院審理結果，認原第一審簡易判決認事用法及量刑
    均無不當，應予維持，並引用如附件第一審簡易判決書（含
    臺灣臺中地方法院檢察署檢察官聲請簡易判決處刑書）記載
    之犯罪事實、證據、理由及應適用之法條。
二、本件上訴人即被告（下稱被告）上訴意旨雖略以：原審量刑
    過重，其無法負擔等語。查被告前曾因公共危險（酒後駕車
    ）案件，經本院以90年度交易字第281 號判處有期徒刑4 月
    ，被告不服，提起上訴，由臺灣高等法院臺中分院以90年度
    90年度交上易字第1593號判決駁回上訴確定；復因公共危險
    （酒後駕車）案件，經本院以93年度中交簡字第364 號判處
    拘役40日，被告不服，提起上訴，而由本院以93年度中交簡
    上第226 號判決駁回上訴確定，詎仍再犯本件公共危險案件
    ，顯然並未因前案而得到警惕。再按刑罰之量定，係屬事實
    審法院得依職權自由裁量之事項，苟已斟酌刑法第57條各款
    所列情狀而未逾越法定刑度，不得遽指為違法；且在同一犯
    罪事實與情節，如別無其他加重或減輕之原因，下級審量定
    之刑，亦無過重或失輕之不當情形，則上級審法院對下級審
    法院之職權行使，原則上應予尊重（最高法院75年台上字第
    7033號判例及85年度台上字第2446號判決意旨參照），原審
    以被告罪證明確，判處被告有期徒刑4 月，如易科罰金，以
    新台幣1,000 元折算一日，經核其認事用法及量刑，均無違
    法及不當之處，則揆諸上開實務見解意旨，自應予維持。基
    此，本院認原審之認事用法，並無不合，量刑亦屬妥適，被
    告上訴理由所持上訴意旨，並無理由據以對原審撤銷改判，
    自應予駁回。
三、據上論斷，應依刑事訴訟法第455 條之1 第1 項、第3 項、
    第373 條、第368 條，判決如主文。
本件經檢察官甲○○到庭執行職務
中    華    民    國    98    年    11    月    19    日
                  刑事第十七庭  審判長法  官   陳玉聰
                                      法  官   洪挺梧
                                      法  官   劉惠娟
以上正本證明與原本無異
本件不得上訴。
                                      書記官   童淑芬
中    華    民    國    98    年    11    月    19    日
附錄本件論罪科刑法條
中華民國刑法第185條之3
服用毒品、麻醉藥品、酒類或其他相類之物，不能安全駕駛動力
交通工具而駕駛者，處1年以下有期徒刑、拘役或科或併科15萬
元以下罰金。


司法院資訊處製作；財團法人民間司法改革基金會備份。
